【裁判字號】    95,簡上,293
【裁判日期】    951206
【裁判案由】    傷害
【裁判全文】
臺灣桃園地方法院刑事判決             95年度簡上字第293號
上  訴  人
即  被  告  甲○○
            乙○○
上2 人共同
選任辯護人  羅美鈴律師
上列被告等因傷害案件，不服本院94年度桃簡字第1905號，民國
95年5 月16日第一審刑事簡易判決（聲請簡易判決處刑案號：93
年度偵字第16407 號），提起上訴，本院管轄之第二審合議庭判
決如下：
    主  文
上訴駁回。
甲○○、乙○○均緩刑貳年。
    事實及理由
一、本案經本院審理結果，認原審以被告甲○○、乙○○所為，
    係共犯刑法第277 條第1 項之傷害罪，各判處拘役30日，並
    諭知易科罰金之折算標準為以300 元（銀元）折算1 日，認
    事用法及量刑均無不當，應予維持，並引用原審判決書記載
    之事實、證據及理由（如附件）。
二、被告甲○○、乙○○上訴意旨略以：本案衝突之發生，事出
    有因，錯不在被告2 人，惟被告2 人仍願意認罪，請審酌被
    告2 人之犯後態度良好，給予緩刑之機會等語。經查，被告
    甲○○、乙○○於本院審理時，業已表示認罪，則原審判決
    認定之事實尚無違誤，被告2 人上訴並無理由，應予駁回。
    然因告訴人丙○○亦到庭表示倘被告2 人願意認罪，即不再
    追究其等之刑事責任，而被告2 人前未曾受有期徒刑以上刑
    之宣告，有臺灣高等法院被告前案紀錄表2 份在卷可稽，其
    等因一時失慮發生衝突，致罹刑章，且事後坦承犯行，表達
    悔意，本院認被告2 人經此偵審程序，應知警惕而無再犯之
    虞，宣告之刑以暫不執行為適當，均併依刑法第74條第1 項
    第1 款之規定（逕適用裁判時之規定，最高法院民國95年5
    月23日刑事庭第8 次會議決議參照），宣告緩刑2 年，以啟
    自新。至本案上訴後，刑法部分條文及其配套規定雖經變更
    ，並均於95年7 月1 日施行，然依規範行為後法律變更所生
    新舊法律比較適用之準據法即刑法第2 條第1 項之規定（最
    高法院95年5 月23日刑事庭第8 次會議決議參照），就與本
    案相關之法律變更，綜合全部罪刑為「從舊從輕」之整體比
    較（詳如附表所示），行為後之法律並未較有利於被告，自
    均應適用行為時即修正前之各規定論處。是原審雖未及比較
    新舊法何者較有利於被告，惟因本案仍應適用行為時法，則
    原審判決適用之法律並無不當，不構成撤銷事由，併此指明
    。
據上論斷，應依刑事訴訟法第455 條之1 第1 項、第3 項、第36
8 條、第373 條，刑法第74條第1 項第1 款，判決如主文。
本案經檢察官何治蕙到庭執行職務。
中    華    民    國    95    年    12    月    6     日
                  刑事第十庭審判長法  官  江德民
                                  法  官  林家賢
                                  法  官  許炎灶
以上正本證明與原本無異。
不得上訴。
                                  書記官  文巧雲
中    華    民    國    95    年    12    月    12    日
附錄本案論罪科刑法條：刑法第277 條第1 項。
中華民國刑法第277條（普通傷害罪）
傷害人之身體或健康者，處3 年以下有期徒刑、拘役或1 千元以
下罰金。
犯前項之罪因而致人於死者，處無期徒刑或7 年以上有期徒刑；
致重傷者，處3 年以上10年以下有期徒刑。
附表：
┌──────┬───────────┬───────────┬────────────┐
│相關法律規定│行為時（修正前）之規定│裁判時（修正後）之規定│本案具體適用後之比較結果│
├──────┼───────────┼───────────┼────────────┤
│刑法第277 條│傷害人之身體或健康者，│傷害人之身體或健康者，│刑法第277 條第1 項條文本│
│第1 項      │處3 年以下有期徒刑、拘│處3 年以下有期徒刑、拘│身並未修正，惟其法定罰金│
│            │役或1,000 元以下罰金。│役或1,000 元以下罰金。│刑部分，雖不論依行為時或│
│            │                      │                      │裁判時之規定，罰金刑之最│
│            │                      │                      │高數額均屬一致，均為銀元│
│            │                      │                      │10,000元即新臺幣30,000元│
├──────┼───────────┼───────────┤，但行為時罰金刑之最低數│
│刑法第33條第│罰金：1 元以上。      │罰金：新臺幣1,000 元以│額為銀元1 元，折算後為新│
│5 款        │                      │上，以百元計算之。    │臺幣3 元，裁判時罰金刑之│
├──────┼───────────┼───────────┤最低數額，則為新臺幣1,00│
│刑法施行法第│（無。惟另依現行法規所│中華民國94年1 月7 日刑│0 元，自以行為時之規定有│
│1 條之1     │定貨幣單位折算新臺幣條│法修正施行後，刑法分則│利於被告。              │
│            │例第2 條：「現行法規所│編所定罰金之貨幣單位為│                        │
│            │定金額之貨幣單位為圓、│新臺幣（第1 項）。94年│                        │
│            │銀元或元者，以新臺幣元│1 月7 日刑法修正時，刑│                        │
│            │之3 倍折算之。」、罰金│法分則編未修正之條文定│                        │
│            │罰鍰提高標準條例第1 條│有罰金者，自94年1 月7 │                        │
│            │前段：「依法律應處罰金│日刑法修正施行後，就其│                        │
│            │、罰鍰者，就其原定數額│所定數額提高為30倍。但│                        │
│            │得提高為2 倍至10倍。」│72年6 月26日至94年1 月│                        │
│            │等規定，將貨幣單位折算│7 日新增或修正之條文，│                        │
│            │為新臺幣及提高罰金之處│就其所定數額提高為3 倍│                        │
│            │罰數額。）            │（第2 項）。          │                        │
├──────┼───────────┼───────────┼────────────┤
│刑法第28條  │2 人以上共同實施犯罪之│2 人以上共同實行犯罪之│無論依行為時或裁判時之規│
│            │行為者，皆為共犯。    │行為者，皆為正犯。    │定，均成立共同正犯，裁判│
│            │                      │                      │時之法律並未較有利於被告│
│            │                      │                      │。                      │
├──────┼───────────┼───────────┼────────────┤
│刑法第41條第│犯最重本刑為5 年以下有│犯最重本刑為5 年以下有│依行為時刑法第41條第1 項│
│1 項前段    │期徒刑以下之刑之罪，而│期徒刑以下之刑之罪，而│前段、罰金罰鍰提高標準條│
│            │受6 個月以下有期徒刑或│受6 個月以下有期徒刑或│例第2 條（已廢止）之規定│
│            │拘役之宣告，因身體、教│拘役之宣告者，得以新臺│，易科罰金係以銀元100 元│
│            │育、職業、家庭之關係或│幣1,000 元、2,000 元或│以上300 元以下折算1 日，│
│            │其他正當事由，執行顯有│3,000 元折算1 日，易科│換算新臺幣後，係以新臺幣│
│            │困難者，得以1 元以上3 │罰金。                │300 元以上900 元以下折算│
│            │元以下折算1 日，易科罰│                      │1 日；依裁判時刑法第41條│
│            │金。                  │                      │第1 項前段規定，其最低易│
├──────┼───────────┼───────────┤科罰金之折算標準為新臺幣│
│罰金罰鍰提高│依刑法第41條易科罰金或│（已廢止）            │1,000 元，自以行為時之規│
│標準條例第2 │第42條第2 項易服勞役者│                      │定有利於被告。          │
│條          │，均就其原定數額提高為│                      │                        │
│            │100 倍折算1 日；法律所│                      │                        │
│            │定罰金數額未依本條例提│                      │                        │
│            │高倍數，或其處罰法條無│                      │                        │
│            │罰金刑之規定者，亦同。│                      │                        │
└──────┴───────────┴───────────┴────────────┘


司法院資訊處製作；財團法人民間司法改革基金會備份。
